【裁判字號】    89,易,2393
【裁判日期】    891011
【裁判案由】    違反能源管理法
【裁判全文】
臺灣臺南地方法院刑事判決
    公  訴  人  臺灣台南地方法院檢察署檢察官
    被      告  甲○○
右列被告因違反能源管理法案件，經檢察官聲請簡易判決處刑（八十九年度偵字第九
二０八號），本院新營簡易庭認不宜以簡易判決處刑為之，移由本院改依通常程序審
理，本院判決如左：
    主  文
甲○○無罪。
    理  由
一、公訴意旨略以：被告甲○○明知柴油依經濟部（八二）能○八六一七號公告，係
    屬能源管理法第二條所稱之能源，依同法第六條第二項之規定，其銷售業務非經
    許可不得經營，竟於民國八十九年八月五日零時三十分許，向一不詳真實姓名之
    「盧先生」以每公升新台幣（下同）十元之價格購買柴油六千公升，意圖以每公
    升十點五元之價格銷售得利。嗣於同年八月五日下午三時二十分許，被告駕駛無
    車牌之營業大貨車裝載上開柴油，行駛於台南縣善化鎮茄北里台一線三０七點五
    公里路段，為警攔檢查獲，並扣得柴油六千公升、加油槍、加油泵浦、發電機及
    流量計各一具。因認被告涉嫌違反能源管理法第二十條之一之罪嫌云云。
二、按犯罪事實應依證據認定之，無證據不得推定其犯罪事實；又不能證明被告犯罪
    者，即應諭知無罪之判決，刑事訴訟法第一百五十四條、第三百零一條第一項分
    別定有明文。
三、訊據被告甲○○堅決否認有右揭犯行，辯稱：伊於八十九年八月五日凌晨零時三
    十分許，以每公升十元之價格買入上開柴油後，除供己用外，倘朋友欲購買，打
    算以每公升十點五元之價格販賣，惟尚未賣出等語。經查，被告於八十九年八月
    五日凌晨零時三十分許，以每公升十元之價格買入前開柴油後，即於同日下午三
    時二十分許為警查獲之事實，業據被告坦承不諱，且扣案之不明溶劑經化驗結果
    ，與經濟部（八八）能字第八八四六二二一九號公告之柴油規格第一項完全相符
    ，應屬該公告柴油規格第一項之柴油，亦有中國石油股份有限公司油品行銷事業
    部嘉南營業處八十九年九月一日（八九）嘉南永直三五七－０一－０六七號函文
    一紙在卷可稽；惟按能源管理法第二十條之一之罪係處罰「銷售」柴油之行為，
    若僅有販入之行為，尚未著手於銷售，即與該條文「銷售」之構成要件不符，且
    觀諸前開條文亦無處罰未遂犯或運送之規定。查，被告自購入前開柴油後僅十二
    小時餘，即因駕駛無牌照之貨車為警盤查而查獲，是其購入前開柴油之時間非長
    ，其於短時間內是否已有賣出之行為，已非無疑，況被告雖坦承：除自用外，欲
    以十點五元之價格販賣予朋友等語，惟其既尚未賣出，則揆諸前開說明，即難以
    該罪相繩。而本件扣案之加油槍、加油泵浦、發電機及流量計等物，雖係被告所
    有，亦難以被告持有前開物品，即遽認定其已有賣出柴油之行為，此外，復查無
    其他積極證據足資認定被告有上開犯行，是被告辯稱其無銷售柴油之行為云云，
    尚非虛妄，應堪採信。揆諸首開說明，不能證明被告犯行，應為無罪之諭知，以
    昭審慎。
據上論斷，應依刑事訴訟法第四百五十二條、第三百零一條第一項，判決如主文。
本件經檢察官李白松到庭執行職務。
中    華    民    國      八十九      年      十      月      十一      日
                                  臺灣臺南地方法院刑事第三庭
                                      法  官  林  育  幟
右正本證明與原本無異。
如不服本判決，應於判決送達後十日內，向本院提出上訴狀（須附繕本）。
                                      書記官  汪  姿  秀
中    華    民    國      八十九      年      十      月      十三      日


司法院資訊處製作；財團法人民間司法改革基金會備份。
